# 不涉及现金收支的重大投资和筹资活动

提问人：金宝 妈 咪 时间：2023-04-01 17:45:
请教陈老师：
现金流量表附表中 2. 不涉及现金收支的重大投资和筹资活动中“融资租入固定资产”项目：
1. 该项目是填列使用权资产期末账面原值，还是租赁负债的期末账面价值（即扣除未确认融资费用、本期实际支付的款项）？还是填列使用权资产或租赁负债的初始确认金额，即使用权资产期初账面原值、租赁负债的期初账面价值（即扣除初始确认的未确认融资费用，但不扣除本期实际支付的款项）？
2. 此项数据是否只是在第一年租赁的时候，披露数据，以后各租赁期间就不用在按每年年末的金额予以披露？
以上，感谢陈老师。

回答人：chenyiwei
我理解这个项目没有随着新租赁准则的生效进行相应修订是一个疏漏，在新租赁准则下，对承租人而言已不再区分租赁类型，似乎改为“本期新增的涉及确认使用权资产和租赁负债的固定资产租赁”更加恰当。
对于该项目的填列，我理解应当是填列本期新增的租赁项目在年末的租赁负债账面价值，这表示本企业以租赁方式获取融资的期末余额。
此项数据只是在第一年租赁的时候披露数据，以后各租赁期间就不用在按每年年末的金额予以披露。